臺灣臺北地方法院民事裁定
111年度亡更一字第1號
聲  請  人  柯杉根  


失  蹤  人  陳淑華  
上列聲請人對失蹤人陳淑華聲請死亡宣告事件，本院裁定如下：
    主  文
宣告陳淑華（男，民國00年0月00日出生，最後設籍地：臺北市○
○區○○街00巷0○0號，身分證統一編號：Z000000000號）於民國10
7年10月23日下午12時死亡。
聲請程序費用新臺幣壹仟元由陳淑華遺產負擔。 
    理  由
一、聲請意旨略以：聲請人與失蹤人陳淑華之母陳孫福恩原為坐
    落地號新北市○○區○○段000○000○000○00000地號土地(下稱系
    爭土地)之共有人，聲請人前向臺灣新北地方法院(下稱新北
    地院)提起分割共有物訴訟，方知陳孫福恩為民國前00年0月
    0日出生，於50年7月27日遷出國外，按年籍推算已近130歲
    ，依內政部統計報告，我國人瑞平均年齡約101歲，堪認陳
    孫福恩已死亡，而陳淑華為陳孫福恩五名子女之一，為13年
    6月18日生，依戶籍登記簿記事記載於62年2月27日遷出美國
    ，現已出境數十年，生死不明；新北地院於上開分割共有物
    訴訟判決理由認定陳孫福恩已死亡，並依其他繼承人陳述認
    定陳淑華於104年10月23日死亡，然因該案全部卷宗並無任
    何書面資料可佐證陳淑華已死亡，致聲請人持上開新北地院
    判決向地政機關辦理繼承登記時，因無陳淑華之死亡證明文
    件而遭否決，是聲請人雖得新北地院分割共有物訴訟確定判
    決，卻無法辦理繼承登記、進而為強制執行，爰依法聲請准
    予為死亡宣告等語。
二、按失蹤人失蹤滿7年後，法院得因利害關係人或檢察官之聲
    請，為死亡之宣告；失蹤人為80歲以上者，得於失蹤滿3年
    後，為死亡之宣告；失蹤人為遭遇特別災難者，得於特別災
    難終了滿1年後，為死亡之宣告；受死亡宣告者，以判決內
    所確定死亡之時，推定其為死亡；前項死亡之時，應為前條
    各項所定期間最後日終止之時，但有反證者，不在此限。民
    法第8條、第9條分別定有明文。　　　
三、經查，聲請人之主張，業據其提出土地登記謄本、臺灣新北
    地方法院105年度重訴更二字第7號民事判決暨107年1月26日
    訊問筆錄影本、新北市中和地政事務所土地登記案件補正通
    知書、戶籍登記簿、戶籍謄本等件為證（見本院110年度亡
    字第84號卷第9至26頁），並經本院依職權查詢失蹤人之勞
    健保投保資料、就診紀錄、殯葬紀錄、入出境紀錄、在監在
    押紀錄、歷年戶籍異動資料暨其父母、配偶、子女之戶籍資
    料，有勞保局WebIR查詢系統、健保WebIR查詢系統、臺灣高
    等法院在監在押全國記錄表及被告前案紀錄表、臺北市中正
    區戶政事務所110年7月20日北市正戶資字第1106005500號函
    暨所附戶籍資料、新北市政府殯葬管理處110年7月21日新北
    殯館字第1105076998號函、臺北市殯葬管理處110年7月23日
    北市殯儀二字第1103009133號函(見本院110年度亡字第84號
    卷第31至35、39、43至47、51至89頁)、內政部移民署110年
    10月21日移署資字第1100112173號函暨所附入出境資料、外
    交部領事局110年11月2日領一字第1105323342號函(見本院1
    10年度家聲抗字第75號卷第21至25頁)在卷可參，依上開105
    年度重訴更二字第7號107年1月26日訊問筆錄所載，可認失
    蹤人陳淑華為13年6月18日生，至遲於104年10月23日即處於
    失蹤之狀態，迄今仍行方不明，失蹤時已逾80歲，計至107
    年10月23日止，失蹤屆滿3年，前經本院於111年3月25日准
    為公示催告，現公示催告之申報期間屆滿，未據失蹤人陳報
    其生存，或知失蹤人生死者陳報其所知，揆諸前揭規定，自
    應推定其於107年10月23日下午12時為死亡之時。從而，聲
    請人據以聲請本件失蹤人死亡宣告，應予准許。
四、爰依家事事件法第154條第3項裁定如主文。
中　　華　　民　　國　　111 　年　　9 　　月　　30　　日
                  家事法庭  法   官 陳香文
以上正本係照原本作成。
如不服本裁定應於送達後10日內向本院提出抗告狀，並繳納抗告
費新臺幣1,000元。
中　　華　　民　　國　　111 　年　　9 　　月　　30　　日
                           書記官  劉文松